臺灣臺中地方法院刑事判決
111年度智簡上字第1號
上  訴  人  
即  被  告  陳丘函



上列被告因違反商標法案件，不服本院臺中簡易庭中華民國111
年3月21日111年度中智簡字第11號第一審簡易判決（聲請簡易判
決處刑案號：110年度偵字第20435號），提起上訴，本院管轄之
第二審合議庭判決如下：
    主  文
上訴駁回。
陳丘函緩刑貳年，並應向公庫支付新臺幣貳萬伍仟元。
    犯罪事實及理由
一、本案經本院審理結果，認第一審刑事簡易判決認事用法及量
    刑、沒收均無不當，應予維持，除證據部分補充「上訴人即
    被告陳丘函（下稱被告）於本院審理中之自白」外，餘均引
    用第一審刑事簡易判決書所載之犯罪事實、證據及理由（如
    附件）。
二、本判決下述所引用被告以外之人於審判外之供述證據，均經
    本院於審判時當庭直接提示而為合法調查，檢察官及被告均
    同意作為證據（見本院二審卷第76頁），而本院審酌上開供
    述證據資料製作時之情況，並無不當取供或證明力明顯過低
    之瑕疵，認以之作為證據應屬適當，依刑事訴訟法第159條
    之5規定，認均具有證據能力。而本案所引用之其餘非供述
    證據，並無證據證明係實施刑事訴訟程序之公務員違背法定
    程序所取得，依刑事訴訟法第158條之4規定之反面解釋，應
    認均具有證據能力，併此敘明。
三、被告上訴意旨略以：我本案僅獲得新臺幣（下同）800元，
    獲利甚微，且已與告訴人英商艾須特貝克戴維斯有限公司及
    英商一號娛樂英國有限公司和解，並賠償共計2萬元完畢，
    原審量刑顯屬過重，請從輕量刑，並給予緩刑之宣告等語。
四、經查：
　㈠按量刑之輕重，係屬事實審法院得依職權自由裁量之事項，
    苟於量刑時，已依行為人之責任為基礎，並斟酌刑法第57條
    各款所列情狀，而未逾越法定範圍，又未濫用其職權，即不
    得遽指為違法（最高法院98年度台上字第6660號判決要旨參
    照）。又刑之量定屬事實審法院得依職權裁量事項，倘其所
    量之刑並未逾越法定刑之範圍（即所謂外部界限），復無違
    反比例或罪刑相當原則之情形（即所謂內部界限）者，自不
    得任意指為違法（最高法院102年度台上字第4307號判決要
    旨參照）。
　㈡原審以被告本案透過網路方式非法販賣侵害商標權之商品犯
    行事證明確，予以論罪科刑，適用商標法第97條、刑法第41
    條第1項前段規定，並審酌被告明知商標有辨識商品來源功
    用，權利人須經過相當時間並投入大量資金於商品行銷及品
    質改良，始能使商標具有代表一定品質之效果，竟意圖販賣
    而向不詳人士購入侵害商標權之衣服後，接續透過網路方式
    販賣以獲利，對本案商標之商標權人造成損害，並影響我國
    保護智慧財產權之國際聲譽，所為實屬不該，並考量被告未
    曾因刑事案件經法院論罪科刑，有臺灣高等法院被告前案紀
    錄表在卷可憑，素行尚佳，且被告業與告訴人英商艾須特貝
    克戴維斯有限公司及英商一號娛樂英國有限公司達成和解，
    並依和解內容履行完畢等情，有上開告訴人之陳報狀暨所附
    和解契約書在卷可憑（見本院一審卷第35-37頁），及被告
    始終坦承犯行之犯後態度，暨其自陳之智識程度與家庭經濟
    生活狀況等一切情狀，量處拘役30日，並諭知如易科罰金，
    以1000元折算1日。並就沒收部分，以扣案如原審判決書附
    表「仿冒商品」欄所示之物，均為侵害商標權之物品，應依
    商標法第98條規定宣告沒收。經核原判決之採證、認事及用
    法，均未違反一般客觀存在之經驗法則、論理法則與證據法
    則，量刑亦已具體斟酌刑法第57條各款所列情形，未逾法定
    刑之範圍，且與罪刑相當原則、比例原則無違，要無輕重失
    衡或偏執一端之情形，尚屬妥適。
　㈢被告雖執前詞提起上訴，然被告迄本案辯論終結前，除告訴
    人英商艾須特貝克戴維斯有限公司及英商一號娛樂英國有限
    公司外，仍未與其他告訴人及被害人達成和解或調解等情，
    業據被告於本院審理中供述明確（見本院二審卷第72頁），
    難認本案審酌被告透過網路方式非法販賣侵害商標權之商品
    犯行之量刑基礎有何不同。又原判決業於理由內具體說明審
    酌刑度之根據及理由，斟酌刑法第57條所列情狀而為刑之量
    定，量刑尚屬允當，無任何偏重不當或違法之處，已如前述
    。基此，被告上訴意旨謂原審量刑過重，請求從輕量刑等語
    ，尚難憑採。是被告上訴為無理由，應予駁回。
　㈣另查，被告前未曾因故意犯罪受有期徒刑以上刑之宣告，此
    有臺灣高等法院被告前案紀錄表附卷可稽，被告因一時失慮
    致觸法網，犯後已坦承認錯，復與部分告訴人和解並履行完
    畢等情，業如前述，堪認其深具悔意，經此程序後，應知戒
    慎而無再犯之虞；況刑罰固屬國家對於犯罪之人，以剝奪法
    益手段之公法制裁，惟其積極目的在預防犯人再犯，對於初
    犯，惡性未深者，若因偶然觸法即置諸刑罰，自非刑罰目的
    ，本院審酌上情，認對其所宣告之刑以暫不執行為適當，爰
    依刑法第74條第1項第1款規定，併諭知如主文第2項所示緩
    刑。另依同條第2項第4款規定，命其向公庫支付現金之負擔
    ，期使被告明瞭其行為造成社會危害，且使其日後謹慎行事
    ，並能藉此培養正確法治觀念。倘其違反上開所定負擔情節
    重大，足認原宣告緩刑難收其預期效果，而有執行刑罰必要
    者，檢察官得依刑法第75條之1第1項第4款規定，向法院聲
    請撤銷該緩刑宣告，附此敘明。
據上論斷，應依刑事訴訟法第455條之1第1項、第3項、第364條
、第373條、第368條，刑法第74條第1項第1款、第2項第4款，判
決如主文。　
本案經檢察官張時嘉請簡易判決處刑，檢察官陳君瑜到庭執行職
務。
中　　華　　民　　國　　111 　年　　6 　　月　　30　　日
                  刑事第五庭  審判長法  官  唐中興
　　　　　　　　　
　　　　　　　　　                  法  官  李怡真
　　　　　　　　　
　　　　　　　　　                  法  官  黃世誠
以上正本證明與原本無異。
不得上訴。
　　　　　　　　　　　　　　　　　　書記官  楊均謙　　　
中　　華　　民　　國　　111 　年　　6 　　月　　30　　日
附錄論罪科刑法條
商標法第97條
明知他人所為之前二條商品而販賣，或意圖販賣而持有、陳列、
輸出或輸入者，處1年以下有期徒刑、拘役或科或併科新臺幣5萬
元以下罰金；透過電子媒體或網路方式為之者，亦同。
【附件：本院111年度中智簡字第11號簡易判決】